【裁判字號】    95,抗,17
【裁判日期】    950220
【裁判案由】    本票裁定
【裁判全文】
臺灣板橋地方法院民事裁定                95年度抗字第17號
再抗  告人  甲○○
上列再抗告人因與相對人乙○○間聲請本票裁定事件，再抗告人
對於本院中華民國95年1 月20日所為第二審裁定，提起再抗告，
本院裁定如下：
    主  文
再抗告駁回。
再抗告程序費用由再抗告人負擔。
    理  由
一、按對於非訟事件抗告法院之裁定再為抗告，僅得以其適用法
    規顯有錯誤為理由，並經原法院之許可者為限；前項許可，
    以原裁定所涉及之法律見解具有原則上重要性者為限，非訟
    事件法第45條第3 項、第4 項分別定有明文。
二、經查，本件相對人乙○○以其執有以再抗告人為發票人簽發
    如附表所示之本票5 紙（下稱系爭本票）未獲付款，依票據
    法第123 條聲請裁定許可強制執行等情，已據提出本票紙為
    證據，原第一審裁定予以准許，即無不合。再抗告人原抗告
    意旨略以：其根本與相對人並無借貸關係，是在相對人夥同
    幾位不明人士強逼之下，其為了自身安全，迫於無奈簽下系
    爭本票等情為由，而對原第一審裁定提起抗告，本院以再抗
    告人上述所稱即使屬實，亦係實體上之爭執，應由其另行提
    起民事訴訟以資解決，於非訟程序不得加以審究，仍應為許
    可強制執行之裁定，因而認為再抗告人前所提之抗告並無理
    由，於民國95年1 月20日裁定駁回再抗告人原所提之對於原
    第一審裁定之抗告。
三、本件再抗告意旨仍以前揭抗告意旨為本，另以其與相對人乙
    ○○並無借貸關係，業經臺灣板橋地方法院檢察署檢察官於
    94年1 月20日以93年度發查偵字第42號為不起訴處分在案等
    情為由，並提出不起訴處分書欲行為證，為此提起再抗告。
    惟查，再抗告人所舉再抗告之理由，亦屬實體上之爭執，本
    應另行提起民事訴訟以資解決，並非得於非訟程序中所得審
    酌之事項，復細繹上開不起訴處分書，係第三人黃玉堂對本
    件再抗告人及另第三人林金槌、蔡三元所提起之偽造文書犯
    嫌之告訴，亦與相對人乙○○無涉；且本院原裁定亦無前揭
    非訟事件法第45條第3 項之適用法規顯有錯誤之情形，再抗
    告人所執再抗告之理由亦無非訟事件法第45條第4 項規定主
    張原裁定所涉及之法律見解具有原則上重要性之情事存在，
    依非訟事件法第45條第5 項規定準用民事訴訟法第436 條之
    3 第3 項規定，其再抗告應不予許可 ，依民事訴訟法第436
    條之3 第3 項後段規定，應駁回其再抗告。
四、依非訟事件法第45條第3 項、第4 項、第5 項、第46條，民
    事訴訟法第436 條之3 第3 項、第95條、第78條，裁定如主
    文。
中    華    民    國    95    年    2     月    20    日
                民事第二庭審判長法官  梁宏哲
                                法官  潘長生
                                法官  鍾啟煌
以上正本係照原本作成。
如對本裁定抗告須於裁定送達後10日內向本院提出抗告狀，並應
繳納抗告費新台幣1,000 元。
中    華    民    國    95    年    2     月    20    日
                              書記官  李威賜
┌─────────────────────────────────────────┐
│附表：                                                                            │
├──┬──────┬───────┬──────┬─────────────┬──┤
│編號│發  票  人  │發  票  日    │到  期  日  │票面金額（新臺幣）        │備考│
├──┼──────┼───────┼──────┼─────────────┼──┤
│１  │甲○○      │92年9 月23日  │未載        │500,000元                 │    │
├──┼──────┼───────┼──────┼─────────────┼──┤
│２  │甲○○      │92年9 月23日  │未載        │500,000元                 │    │
├──┼──────┼───────┼──────┼─────────────┼──┤
│３  │甲○○      │92年9 月23日  │未載        │225,000元                 │    │
├──┼──────┼───────┼──────┼─────────────┼──┤
│４  │甲○○      │92年9 月23日  │未載        │500,000元                 │    │
├──┼──────┼───────┼──────┼─────────────┼──┤
│５  │甲○○      │92年9 月23日  │未載        │500,000元                 │    │
└──┴──────┴───────┴──────┴─────────────┴──┘


司法院資訊處製作；財團法人民間司法改革基金會備份。
